臺灣臺中地方法院民事裁定
111年度抗字第49號
抗  告  人  周宛蓉  

相  對  人  裴氏孝  
上列當事人間聲請本票裁定事件，抗告人對於民國111年1月19日
本院司法事務官所為111年度司票字第389號裁定提起抗告，本院
合議庭裁定如下：
    主  文
抗告駁回。
抗告程序費用新臺幣壹仟元由抗告人負擔。
    理  由
一、抗告意旨略以：伊並未簽發如附表所示之本票（下稱系爭本
    票），亦不認識相對人，爰依法提起抗告，請求廢棄原裁定
    等語。
二、按執票人依票據法第123條規定，向本票發票人行使追索權
    時，聲請法院裁定對發票人之財產強制執行者，其性質與非
    訟事件無殊，法院就本票形式上之要件是否具備予審查為已
    足。至該本票債務是否已因清償而消滅，應依訴訟程序另謀
    解決，殊不容於裁定程序中為此爭執；又聲請法院裁定許可
    對發票人強制執行之裁定，及抗告法院之裁定，僅依非訟事
    件程序，以審查強制執行許可與否，並無確定實體上法律關
    係存否之效力，如發票人就票據債務之存否有爭執時，應由
    發票人提起確認之訴，以資解決（最高法院56年度台抗字第
    714號、57年度台抗字第76號裁定意旨參照）。
三、經查，相對人依票據法第123條規定，聲請法院裁定對發票
    人即抗告人之財產強制執行，其性質係屬非訟事件，是法院
    僅就系爭本票形式上之要件是否具備予以審查為已足。系爭
    本票形式上既已具備發票日、金額等本票依法應記載事項，
    原裁定予以准許，即無不合。至於系爭本票是否為抗告人所
    簽發、兩造是否認識等情，均屬實體事項之爭執，自應依訴
    訟程序另謀解決。從而，抗告人提起本件抗告，為無理由，
    應予駁回。
四、又按非訟事件，依法應由關係人負擔費用者，法院裁定命關
    係人負擔時，應一併確定其數額，非訟事件法第24條第1項
    定有明文。爰依法確定本件抗告程序費用額為1,000元，由
    抗告人負擔。
五、據上論結，本件抗告為無理由，依非訟事件法第46條、第21
    條第2項、第24條第1項，民事訴訟法第495條之1第1項、第4
    49條第1項、第95條、第78條，裁定如主文。
中　　華　　民　　國　　111 　年　　4 　　月　　11　　日
                民事庭第一庭  審判長法　官　許石慶
                                    法　官　曹宗鼎
                                    法　官　蔡孟君
正本係照原本作成。
本件不得再抗告。
中　　華　　民　　國　　111 　年　　4 　　月　　 11 　日
                                    書記官　鄭雅雲
本票附表：至清償日止利息按週年利率百分之六計算       編號 發票日 票面金額 到期日 利息起算日 票據號碼 備考   （新臺幣）     001 110年1月15日 150,000元 未記載 110年2月15日 CH585579  002 110年1月12日 1,000,000元 未記載 110年2月12日 CH585581  003 109年12月5日 200,000元 未記載 109年12月25日 CH732195